臺灣高等法院高雄分院民事裁定
111年度抗字第184號
抗  告  人  趙秩序  
相  對  人  鍾育穎  
            鍾靜香  
            鍾麗嬌  
            鍾淑美  
            鍾文秀  
上列當事人間聲請確定執行費用額事件，抗告人對於中華民國11
1年4月19日臺灣屏東地方法院110年度執事聲字第52號所為裁定
提起抗告，本院裁定如下：
    主  文
抗告駁回。
抗告費用由抗告人負擔。
    理  由
一、按強制執行程序，除強制執行法有規定外，準用民事訴訟法
    之規定。強制執行法第30條之1定有明文。次按當事人對於
    司法事務官處理事件所為之終局處分，得於處分送達後10日
    之不變期間內，以書狀向司法事務官提出異議。司法事務官
    認前項異議有理由時，應另為適當之處分；認異議為無理由
    者，應送請法院裁定之。法院認第1項之異議為有理由時，
    應為適當之裁定；認異議為無理由者，應以裁定駁回之。民
    事訴訟法第240條之4第1項至第3項亦定有明文。
二、查，相對人即執行債權人執原法院108年度訴字第553號、本
    院109年度重上字第104號、最高法院110年度台上字第665號
    確定裁判（下稱系爭確定判決）為執行名義，向原法院聲請
    對抗告人即執行債務人為拆屋還地之強制執行，經該院以11
　　0年度司執字第21264號為強制執行後，相對人聲請確定執行
    費用額，經原法院司法事務官於民國110 年11月4日以110年
    度司執聲字第9號裁定確定抗告人應負擔之執行費用額為新
    台幣（下同）461,072元本息，該裁定於110年11月22日送達
    抗告人（該裁定於同年月12日寄存送達於屏東市政府警察局
    屏東分局民和派出所，依民事訴訟法第138條第2項規定，經
    10日發生效力，即於 110年11月22日發生送達之效力）等情
　　，有原法院之送達證書附卷可稽，並經原法院審閱上開執行
    事件卷宗查明無訛。稽此，抗告人對上開裁定提出異議之不
    變期間，應於110年12月2日屆滿，惟抗告人遲至110年12月3
    日始具狀對上開裁定提出異議，此有抗告人民事異議狀之原
    法院收文戳章可證，則抗告人提出異議顯已逾法定不變期間
    ，不生合法提出異議之效力。原審駁回抗告人之異議，難認
    有何違誤。抗告意旨猶以相對人支出之拆除費用並非必要，
    及相對人虛報支出、擅自利用拆除所得材料等節為由，指摘
    原裁定不當，求予廢棄，為無理由，應予駁回。
三、據上論結，本件抗告為無理由，爰裁定如主文。
中　　華　　民　　國　　111 　年　　6 　　月　　28　　日
                            民事第一庭    
                                審判長法  官  甯  馨
                                      法  官  林雅莉
                                      法  官  何悅芳
以上正本證明與原本無異。
如不服本裁定應於送達後10日內向本院提出再抗告狀（須按他造
當事人之人數附繕本），並繳納再抗告費新臺幣1,000元。再為
抗告僅得以適用法規顯有錯誤為理由，並應委任律師為代理人。
如委任律師提起再抗告者，應一併繳納再抗告費。
中　　華　　民　　國　　111 　年　　6 　　月　　28　　日
                                      書記官  戴育婷
附註：
再抗告人之配偶、三親等內之血親、二親等內之姻親，或再抗告
人為法人、中央或地方機關時，其所屬專任人員具有律師資格並
經法院認適當者，亦得為第三審代理人。
再抗告人或其法定代理人具有律師資格者及前項情形，應於提起
再抗告或委任時釋明之。